臺灣臺北地方法院刑事判決
111年度審交易字第145號
公  訴  人  臺灣臺北地方檢察署檢察官
被      告  余婷玉



上列被告因過失傷害案件，經檢察官提起公訴（110年度偵字第2
7208號），本院判決如下：
    主  文
本件公訴不受理。
    理  由
一、公訴意旨詳如附件起訴書所載 。
二、按告訴乃論之罪，告訴人於第一審辯論終結前得撤回其告訴
    ，又告訴經撤回者，應諭知不受理之判決，且得不經言詞辯
    論為之，刑事訴訟法第238條第1項、第303條第3款、第307
    條分別定有明文。
三、經查，本案被告余婷玉所犯刑法第284條前段之過失傷害罪
    嫌，依同法第287條前段之規定，須告訴乃論。茲告訴人李
    沂潔已撤回告訴，此有刑事撤回告訴狀在卷可參（見本院卷
    第63頁），爰不經言詞辯論，逕為諭知不受理之判決。
據上論斷，應依刑事訴訟法第303條第3款、第307條，判決如主
文。
中　　華　　民　　國　　111 　年　　4 　　月　　22　　日
　　　　　　　　　刑事第二十二庭  法　官　葉詩佳
上正本證明與原本無異。 
如不服本判決應於收受送達後20日內向本院提出上訴書狀，並應
敘述具體理由；其未敘述上訴理由者，應於上訴期間屆滿後20日
內向本院補提理由書（均須按他造當事人之人數附繕本）「切勿
逕送上級法院」。告訴人或被害人如對於本判決不服者，應具備
理由請求檢察官上訴，其上訴期間之計算係以檢察官收受判決正
本之日期為準。 因疫情而遲誤不變期間，得向法院聲請回復原
狀。
                                  書記官  巫佳蒨 
中　　華　　民　　國　　111 　年　　4 　　月　　22　　日
附件：
臺灣臺北地方檢察署檢察官起訴書
                                    110年度偵字第27208號
　　被　　　告　余婷玉　年籍資料詳卷

上列被告因過失傷害案件，業經偵查終結，認應提起公訴，茲敘
述犯罪事實及證據並所犯法條如下：
　　　　犯罪事實
一、余婷玉於民國110年4月12日上午9時27分許，騎乘車牌號碼0
    00－000號普通重型機車沿新北市新店區永業路往直潭方向前
    進，行至永業路與永業路81巷口處而左轉欲進入永業路81巷
    時，本應注意左轉彎車應讓直行車先行，而依當時情形，並
    無不能注意之情事，竟疏未注意貿然左轉，適李沂潔騎乘車
    牌號碼000－0000號普通重型機車，沿新北市新店區永業路往
    碧潭方向之對向車道駛至上開路口處，余婷玉所騎機車遂撞
    擊李沂潔所騎機車之左側，致李沂潔受有頸部右肩肌肉挫傷
    、左手手肘擦傷、左大腿瘀青等傷害；余婷玉則受有腹壁挫
    傷、左側髖部挫傷、左側肩膀挫傷等傷害（李沂潔所涉過失
    傷害部分另為不起訴處分）。
二、案經李沂潔訴由新北市政府警察局新店分局報告偵辦。
　　　　證據並所犯法條
一、證據清單及待證事實：
編號 證據名稱 待證事實 1 被告余婷玉於警詢及偵訊之供述 被告固坦承有於上開時、地駕車與告訴人余婷玉之機車發生擦撞致告訴人受傷，惟矢口否認有何過失，辯稱：車禍係告訴人車速過快所致云云。 2 證人即告訴人李沂潔於警詢及偵訊之證述與指訴 全部犯罪事實。 3 告訴人之臺北慈濟醫院診斷證明書 告訴人因本件車禍而受有如犯罪事實欄所載傷勢之事實。 4 新北市政府車輛行車事故鑑定會鑑定意見書、新北市車輛行車事故鑑定覆議會鑑定覆議意見書 1.新北市政府車輛行車事故鑑定會鑑定結果，認被告有「未達路口中心，搶先左轉」之肇事原因。 2.新北市車輛行車事故鑑定覆議會鑑定結果，認被告有「左轉彎車未讓直行車先行」之肇事原因。 3.告訴人於歷次行車事故鑑定均認無肇事原因。 5 道路交通事故現場圖、道路交通事故調查報告表（一）（二）、現場照片、車禍現場監視錄影檔案光碟暨監視錄影翻拍照片 全部犯罪事實。 
二、核被告所為，係犯刑法第284條前段之過失傷害罪嫌。
三、依刑事訴訟法第251條第1項提起公訴。　　　　　
　　此　致
臺灣臺北地方法院
中　　華　　民　　國　 111　　年　　 2　　月　　 7　　日
　　　　　　　　　　　　　　　檢　察　官  蕭永昌
本件正本證明與原本無異
中　　華　　民　　國　 111　　年　　2 　　月　　22　　日
　　　　　　　　　            書　記　官  楊家欣
附錄本案所犯法條全文
中華民國刑法第284條
因過失傷害人者，處 1 年以下有期徒刑、拘役或 10 萬元以下
罰金；致重傷者，處 3 年以下有期徒刑、拘役或 30 萬元以下
罰金。